臺灣士林地方法院刑事判決
110年度審訴字第477號
公  訴  人  臺灣士林地方檢察署檢察官
被      告  陳文翰


上列被告因傷害案件，經檢察官提起公訴（110年度偵字第5959
號），本院判決如下：
    主  文
甲○○共同犯傷害罪，處有期徒刑肆月，如易科罰金，以新臺幣
壹仟元折算壹日。 
　　犯罪事實
一、甲○○與姓名年籍不詳成年男子於民國（下同）109年12月19
    日凌晨0時23分許，在臺北市○○區○○街00號「Vault cafe&Ba
    r」餐廳地下1樓，因故與少年彭○寬、王○竑（以上2人均為9
    2年次）發生不快後，竟基於傷害之犯意聯絡，在該店1樓大
    門內、外，共同毆打彭○寬等2人，致彭○寬受有鼻骨閉鎖性
    骨折、胸部及四肢擦挫傷等傷害；而王○竑則受有頭部挫傷
    之傷害（傷害王○竑部分，業經王○竑撤回告訴，詳如後述）
    。
二、案經彭○寬、王○竑訴由臺北市政府警察局大同分局報請臺灣
    士林地方檢察署檢察官偵查起訴。
　　理  由
壹、證據能力部分：
一、按被告以外之人於審判外之言詞或書面陳述，除法律有規定
    者外，不得作為證據，刑事訴訟法第159 條第1 項定有明文
    。又被告以外之人於審判外之陳述，雖不符刑事訴訟法第15
    9 條之1 至第159 條之4 之規定，而經當事人於審判程序同
    意作為證據，法院審酌該言詞陳述或書面陳述作成時之情況
    ，認為適當者，亦得為證據；當事人、代理人或辯護人於法
    院調查證據時，知有同法第159 條第1 項不得為證據之情形
    ，而未於言詞辯論終結前聲明異議者，視為有前項之同意，
    刑事訴訟法第159 條之5 亦定有明文。查本件檢察官、被告
    甲○○於本院審判程序時就本判決所引用之各該被告以外之人
    於審判外之陳述均表示沒有意見，復均未於言詞辯論終結前
    聲明異議，本院審酌該等證據作成時並無違法及證明力明顯
    過低之瑕疵等情況，亦認為適當，自均具有證據能力。
二、本判決認定犯罪事實所引用之後列非供述證據，經核其作成
    及取證程序均無違法之處，與本案亦具有關連性，檢察官、
    被告皆不爭執各該證據之證據能力，依刑事訴訟法第158 條
    之4 反面解釋，自均有證據能力。
貳、實體部分：
一、上開犯罪事實，業據被告甲○○於警詢、偵訊、本院準備程序
    及審理時均坦承不諱（見偵卷第9至11、67至71頁、本院卷
    第39至42、91至93、123至127頁），核與證人即告訴人彭○
    寬、王○竑於警詢及偵查中證述之情節大致相符（見偵卷第3
    3至37、41至45、67至71頁），並有監視錄影截圖照片、告
    訴人彭○寬之馬偕紀念醫院乙種診斷證明書各1份在卷可稽（
    見偵卷第47至53頁）。綜上所述，本案事證明確，被告犯行
    洵堪認定，應依法論科。
二、論罪科刑：
　  核被告所為，係犯刑法第277 條第1 項之傷害罪。被告與真
    實姓名年籍不詳之成年男子，就本案犯行有犯意之聯絡與行
    為之分擔，應論以共同正犯。又被告於本案行為時年僅19歲
    ，尚未滿20歲，並非成年人，有其個人戶籍資料（完整姓名
    ）查詢結果1份在卷可參（見本院卷第7頁），與兒童及少年
    福利與權益保障法第112條第1項前段規定尚有未符，公訴意
    旨認被告應適用兒童及少年福利與權益保障法第112條第1項
    前段規定加重其刑，容有誤會，附此敘明。爰審酌被告年輕
    氣盛，與告訴人彭○寬因細故發生嫌隙，未能妥適處理，一
    時衝動結夥而為本件犯行，致使告訴人彭○寬身體受有傷害
    ，所為自屬魯莽，惟念及其犯後已坦承犯行，雖有意與告訴
    人彭○寬達成和解，然告訴人彭○寬於本院準備程序表示不願
    和解，並請求從重量刑之意(見本院卷第93頁)，是本院考量
    被告之角色分工、犯罪手段、造成告訴人彭○寬所受傷害及
    生活不便之程度，暨被告為高職肄業之智識程度、未婚、現
    無子女仰賴其扶養、現從事服務業之生活狀況等一切情狀，
    量處如主文所示之刑，並諭知易科罰金之折算標準，以資懲
    儆。
三、不另為不受理之諭知部分：
  ㈠公訴意旨另以：被告於如起訴書犯罪事實欄一所示之傷害犯
    行中，另致告訴人王○竑受有頭部挫傷之傷害，因認此部分
    尚涉犯刑法第277條第1項、兒童及少年福利與權益保障法第
    112條第1項前段之成年人故意對少年犯傷害罪嫌云云。
  ㈡按告訴乃論之罪，告訴人於第一審辯論終結前得撤回其告訴
    ，且告訴經撤回者，應諭知不受理之判決，並得不經言詞辯
    論為之，刑事訴訟法第238 條第1 項、第303 條第3 款、第
    307 條分別定有明文。查被告涉犯上開傷害罪嫌部分，公訴
    意旨認係觸犯兒童及少年福利與權益保障法第112條第1項前
    段、刑法第277條第1項之成年人故意對少年犯傷害罪嫌，依
    刑法第287 條前段規定，須告訴乃論。茲被告與告訴人王○
    竑達成和解，上開告訴人並已具狀撤回告訴，此有本院110
    年度審附民字第539號和解筆錄、刑事撤回告訴狀及收據各1
    份附卷可稽（見本院卷第97、107至109頁），依上說明，本
    應就此部分傷害犯行為不受理之諭知，惟被告就此部分若構
    成犯罪，與前揭傷害告訴人彭○寬部分，有想像競合犯之裁
    判上一罪關係，故不另為不受理之諭知，亦一併敘明。
據上論斷，應依刑事訴訟法第299條第1項前段，刑法第28條、第
277條第1項、第41條第1項前段，刑法施行法第1 條之1 第1 項
，判決如主文。
本案經檢察官乙○○提起公訴，檢察官蔡元仕到庭執行職務。
中　　華　　民　　國　　111 　年　　3 　　月　　9 　　日
    　　　　　　　刑事第九庭審判長法　官 李育仁　
　　　　　　　　　
　　　　　　　　　  　　　　　　　法　官 陳彥宏
　　　　　　　　　　　　　　　　　　
　　　　　　　　　　　　　　　　　法  官 蘇怡文
以上正本證明與原本無異。
因疫情而遲誤不變期間，得向法院聲請回復原狀。
如不服本判決應於收受送達後20日內向本院提出上訴書狀，並應
敘述具體理由。其未敘述上訴理由者，應於上訴期間屆滿後20日
內向本院補提理由書（均須按他造當事人之人數附繕本）「切勿
逕送上級法院」。
                                   書記官 丁梅芬 
中　　華　　民　　國　　111 　年　　3 　　月　　11　　日

附錄本案論罪科刑法條全文：
中華民國刑法第277條
傷害人之身體或健康者，處5年以下有期徒刑、拘役或50萬元以
下罰金。
犯前項之罪，因而致人於死者，處無期徒刑或7年以上有期徒刑
；致重傷者，處3年以上10年以下有期徒刑。